# 新收入准则下购买成车附赠配件的会计处理

提问人：LG 丫丫 时间：2021-08-03 08:05:06
请教陈版主，一家制作制造电动滑板车的公司，在和客户签订合同时约定，购买了100W（举例）金额的成车，可以赠送成车价值2%的配件（如电池等）在签订合同的时候确定配件的价值，尚未知道具体配件型号，后续根据客户需求发出指定规格的配件；该如何进行会计处理，目前观点有二： 1 ）将成车和配件销售认定为一个履约义务，这2%是或有事项，而且未来很有可能要支付的，那对应的支出需要计提预计负债（对方科目成本）
分录如下（假定外销免税）
借：应收账款 100
贷：主营业务收入 100
结转成车销售成本
借：主营业务成本 80
贷：库存商品 80
确认之后需要赠送的配件成本
借：主营业务成本 1.5 假定售价为 2 的配件成本为1.5
贷：预计负债 1.5
配件实际发货时结转预计负债（假定实际成本为1.8，差异是否直接消化在当期？）
借：预计负债 1.5
借：主营业务成本 0.3
贷：库存商品 1.8
2 ）将赠送视同实物返利，需要预提返利，预提的时候是冲减收入或者作为销售费用（两者目前好像还没有结论）

回答人：chenyiwei
应当将赠送配件作为一项单独的履约义务，按实物返利处理。即按照产品和配件的单独售价比例分拆合同总价，在整车产品发出时将分配到配件的对价金额予以递延，确认为合同负债，到发出赠送的配件时确认收入。